# 劳务成本

提问人：yuer8911 时间：2019-09-24 21:56:42
计量检测行业产生的劳务费，能否计入劳务成本；如果可以计入劳务成本，期末如有余额，结转到什么科目合适？

回答人：chenyiwei
1 、原收入准则下，此类劳务成本期末均应结转到主营业务成本中，期末应无余额。
2 、新收入准则下，如果此类检测服务属于在一个时点履行的履约义务（如在检测完成、交付最终检测报告时），则此前已发生的合同成本在收入确认之前可以作为资产挂账（前提是确保可收回），核算科目为 “合同履约成本”，期末余额在存货中列报，同时关注期末的减值测试问题。